【裁判字號】    88,上易,5643
【裁判日期】    890128
【裁判案由】    傷害
【裁判全文】
臺灣高等法院刑事判決                          八十八年度上易字第五六四三號
    上  訴  人
    即  被  告  乙○○
右上訴人因傷害案件，不服臺灣板橋地方法院八十八年度易字第三二六二號，中華民
國八十八年十月二十九日第一審判決（起訴案號：臺灣板橋地方法院檢察署八十八年
度偵字第一五六二六號）提起上訴，本院判決如左：
    主  文
上訴駁回。
    理  由
一、本案經本院審理結果，認為第一審判決認定被告乙○○係犯刑法第二百七十七條
    第一項之傷害罪，而量處拘役五十日，如易科罰金，以三百元折算一日，緩刑二
    年，其認事用法，並無不合，量刑亦屬妥適，應予維持，並引用第一審判決書記
    載之事實、證據及理由。（如附件）
二、被告上訴意旨略以：因告訴人對伊攻擊，情急之下，才發生拉扯等情，否認犯罪
    ，而指摘原判決不當，惟被告此部分之辯解，原審已於理由一詳加說明，認為不
    可採，是被告之上訴為無理由，應予駁回。
三、被告經合法傳喚，無正當理由不到庭，爰不待其陳述，逕行判決。
據上論斷，應依刑事訴訟法第三百六十八條、第三百七十一條、第三百七十三條，判
決如主文。
本案經檢察官蔡茂松到庭執行職務。
中    華    民    國    八十九    年      一        月      二十八      日
                          臺灣高等法院刑事第二十四庭
                              審判長法  官  陳  貽  男
                                    法  官  帥  嘉  寶
                                    法  官  李  世  貴
右正本證明與原本無異。
不得上訴。
                                    書記官  魏  汝  萍
中    華    民    國    八十九    年     二         月        二        日
附件：
臺灣板橋地方法院刑事判決                        八十八年度易字第三二六二號
    公  訴  人  臺灣板橋地方法院檢察署檢察官
    被      告  乙○○  男  二十七歲（民國○○○年○月○○日生）
                        住臺北縣新莊市○○○路一九六巷四弄二號四樓
                        身分證統一編號：Ｐ一二一三四七五六
右列被告因傷害案件，經檢察官提起公訴（八十八年度偵字第一五六二六號），本院
判決如左：
    主  文
乙○○傷害人之身體，處拘役伍拾日，如易科罰金，以參佰元折算壹日，緩刑貳年。
    事  實
一、乙○○與甲○○為夫妻，於民國八十八年五月二日二十時許，二人因日常家庭生
    活費等問題，在台北縣樹林鎮○○路一一一巷三十五號十二樓住處客廳發生爭執
    ，嗣甲○○進入臥房，與小孩在床上玩耍，乙○○尾隨跟入臥室欲親抱小孩，遭
    甲○○拒絕，並說「你沒資格抱小孩」，乙○○竟基傷害人之身體之犯意，出手
    打甲○○三巴掌，進而與甲○○發生拉扯，並將甲○○推倒在床，致彭女受有右
    手腕、左肘關節、左足背、右肩皮下瘀血等之傷害。
二、案經甲○○訴由台北縣政府警察局樹林分局報請臺灣板橋地方法院檢察署檢察官
    偵查起訴。
    理  由
一、訊據被告乙○○固不否認於前開時地毆打告訴人甲○○及相互拉扯之事實，惟辯
    稱係告訴人先用手抓其生殖器官，因逼不得已才動手打告訴人三巴掌，並且在拉
    扯時採到告訴人的腳云云。惟查右揭犯罪事實業據告訴人於警訊、偵查及本院審
    理中指訴歷歷，並有樹林醫院出具之驗傷診斷書一紙在卷可稽。再被告於警訊中
    亦自承先與告訴人爭搶小孩，於爭奪中因右手壓在告訴人腹部，告訴人才用手抓
  其生殖器官（八十八年五月二十一日警訊筆錄，見偵查卷第四頁）；告訴人則稱
    被告當天為爭奪小孩，因此動手毆打伊，並坐在伊肚子上，因此伊才抓被告之生
    殖器官（八十八年九月十日訊問筆錄）。據上，按當時告訴人原先懷抱小孩，衡
    諸常情，告訴人實無主動攻擊被告之可能，顯係告訴人遭被告推倒在床，而渠等
    之小孩暫時離開告訴人之手時，告訴人始有反擊之舉，是被告所辯無非係卸責之
    詞，殊無可採。本件事證明確，被告之犯行洵堪認定，自應依法論科。
二、核被告所為，係犯刑法第二百七十七條第一項之傷害罪。按被告與告訴人間，係
    屬夫妻，並已育有子女，本應相攜扶持，共同經營婚姻，竟因生活費問題致家庭
    失和，更一時短於失慮致罹刑責，實令人慨嘆。爰審酌上情及被告之素行、犯罪
    之動機、犯罪時所受之刺激、犯罪之手段、被害人所受傷害程度及被告犯罪後之
    態度等一切情狀，量處如主文所示之刑，並諭知易科罰金之折算標準。查被告前
    未曾受有期徒刑以上刑之宣告，此有台灣高等法院檢察署刑案紀錄簡覆表可憑，
    被告經此教訓，當知警惕，信無再犯之虞，本院因認對被告所宣告之刑，以暫不
    執行為適當，併宣告緩刑貳年，以啟自新。
據上論斷，應依刑事訴訟法第二百九十九條第一項前段，刑法第二百七十七條第一項
、第四十一條、第七十四條第一款，罰金罰鍰提高標準條例第一條前段、第二條判決
如主文。
本案經檢察官李海龍到庭執行職務。
中      華      民      國      八十八      年      十    月    二十九  日
                                      臺灣板橋地方法院刑事第二庭
                                          法  官      陳  憲  裕
右正本證明與原本無異。
如不服本判決，應於判決送達後十日內向本院提出上訴狀。
                                          書記官      李  淑  貞
中      華      民      國      八十八      年      十一    月     二   日
附錄本案論罪科刑法條全文
刑法第二百七十七條第一項：傷害人之身體或健康者，處三年以下有期徒刑、拘役或
                          一仟元以下罰金。


司法院資訊處製作；財團法人民間司法改革基金會備份。
